# 收入确认原则，求助陈版

提问人：xh1337 时间：2019-11-19 06:30:35
公司销售方式为全款预收后发货，公司出口业务 70% 按 CIF 价，咱们自己找货代预估一个保险费和海运费的价格加上货款给客户报价，这样他们收入确认原则按报关单是否合适，如果按到港的话企业这边没有留存到港的依据。还有一个问题海运费的部分他们家没有确认收入，这样处理是否合适。

回答人：chenyiwei
CIF 条款下，商品的毁损和灭失风险在货物在装运港上船时转移。相应地，如果无需复杂的安装和验收，销售商品收入的确认时点是货物在装运港上船并取得提单时，实务中还会加上 “完成报关” 这一条件。
海运费和保险费部分也应确认收入，同时确认销售费用。在新收入准则下，根据《财政部会计司关于发布收入准则应用案例的通知》，由于运输服务发生于货物控制权转移之后，故应将运输服务作为单独的履约义务确认收入，相应地运费在确认收入的同时采用对应的方式结转到成本中。

提问人：ying0518 时间：2019-11-20 06:30:35
陈版，不构成单项履约义务的运输服务相对应的成本从本质上与构成单项履约义务的是否并无区别？
当相关运费并不属于准则第 27 条明确的应计入损益的几个情况且能够满足准则第 26 条三个条件时，是否也应当作为合同履约成本而不是费用化？

回答人：chenyiwei
有这种可能性，可以再讨论。

提问人：xh1337 时间：2019-11-20 06:30:35
陈版，从贸易术语的角度讲是那个样子的，如果客户不是全款预收只是付了30% 的定金，等货物到港后客户不去取货咱们可能存在到期收不回来钱，还有缴纳滞港费的风险，咱们虽然只是代付运费但实际上客户并不知道运费保险费多少货款多少，也就是说客户和货运公司完全任何联系
新收入准则下，运输服务发生在货物控制权转移之后应该确认为一项单项履约义务， 17 、 18 年按净额确认收入还需要做调整吗？

回答人：chenyiwei
以前原准则下也不应采用净额法，《计学撮要 2011 》中就讨论过。